# 求助陈版，关于收购亏损公司产生的商誉问题

提问人：qiupuzhen 时间：2021-05-18 11:57:23
陈版，您好
我公司投资的参股公司一直是亏损的，净资产也是负的，我公司已经将长投减记至零。因其净资产为负，不值钱了，所以长投的公允价值为零。现在准备以 1 元价格购买参股公司剩余的全部股权，持股由30%上升至100%。假设子公司净资产 -1000万元，合并当日应确认商誉 1-（-1000 ）=1001万元，同时全额计提商誉减值损失对吗？谢谢陈版

回答人：chenyiwei
这种情况下并不需要在购买日全额确认商誉减值损失，否则无法解释为何现在将以 1 元购买该公司的70%股权。期末对该项商誉进行减值测试时，需谨慎从严把握。